【裁判字號】    99,交易,743
【裁判日期】    991102
【裁判案由】    公共危險等
【裁判全文】
臺灣臺中地方法院刑事判決             99年度交易字第743號
公  訴  人  臺灣臺中地方法院檢察署檢察官
被      告  張瑞龍
上列被告因公共危險等案件，經檢察官提起公訴（99年度偵字第
16899號、第19127號），被告在本院準備程式中就被訴事實為有
罪之陳述，經告以簡式審判要旨，並聽取意見後，進行簡式審判
程式，判決如下：
    主      文
張瑞龍服用酒類，不能安全駕駛動力交通工具而駕駛，處拘役伍
拾伍日，如易科罰金，以新臺幣壹仟元折算壹日。又因過失傷害
人，處有期徒刑參月，如易科罰金，以新臺幣壹仟元折算壹日。
    事實及理由
一、犯罪事實：
（一）張瑞龍於民國99年7月13日12時許，在位於臺中縣大雅鄉
      橫山村某餐廳飲用酒類，已達不能安全駕駛動力交通工具
      之程度，竟仍於同日15至16時許駕駛車牌號碼OA-3112號
      自用小客車上路，嗣於同日19時24分許駕駛上開自用小客
      車沿臺中縣潭子鄉○○路由南向北往豐原方向行駛，行經
      中山路與圓通南路交岔路口時，本應注意車前狀況，並隨
      時採取必要之安全措施，而依當時天候雨、夜間有照明、
      道路無缺陷、亦無障礙物、視距良好等情形，並無不能注
      意之情事，竟疏未注意及此，且因不勝酒力致操控能力降
      低，適有林君毅駕駛車牌號碼196-CKL號重型機車沿中山
      路由南向北同方向行駛，於同一時間行經中山路與圓通南
      路交岔路口時，欲左轉圓通南路之際，張瑞龍駕駛上開自
      用小客車之左方擦撞林君毅所駕駛之前開機車，林君毅因
      而人車倒地，並受有左肱骨上端閉鎖性骨折、胸壁挫傷等
      傷害。而張瑞龍肇事後，於有偵查權之機關或公務員發覺
      犯罪前，留在現場，並向到場處理之員警承認其為肇事者
      而接受裁判，且經警當場對張瑞龍施以呼氣酒精濃度測試
      ，測得其呼氣酒精濃度達每公升0.90毫克，而查悉其酒後
      駕車之行為。
（二）案經張瑞龍自首及林君毅訴由臺中縣警察局豐原分局報告
      臺灣臺中地方法院檢察署檢察官偵查起訴。
二、認定犯罪事實所憑之證據及理由：
（一）被告張瑞龍於本院審理中坦承上揭犯行（見本院99年10月
      19日審判筆錄），並有道路交通事故現場圖、道路交通事
      故調查報告表（一）、（二）、行政院衛生署豐原醫院診
      斷證明書、酒精測定紀錄表、刑法第185條之3案件觀察紀
      錄表各1件，及現場照片15張在卷可稽，綜上，足認被告
      上揭自白應與事實相符，自堪採信。
（二）按汽車行駛時，駕駛人應注意車前狀況及兩車併行之間隔
      ，並隨時採取必要之安全措施，道路交通安全規則第94條
      第3項定有明文。查被告駕車自應注意上開規定，而依附
      卷現場照片所示，本件肇事地點係交岔路口，路況良好，
      且本件車禍發生時天候雨、夜間有照明、道路無缺陷、亦
      無障礙物、視距良好等情，亦有道路交通事故調查報告表
      (一)附卷可稽，則被告應無不能注意之情事，竟疏未注意
      及此，於前揭時、地駕駛上開自用小客車之左方擦撞被害
      人林君毅所駕駛之前開機車，足認被告就本件車禍之發生
      ，顯有過失。且被害人林君毅確因本件車禍而受有左肱骨
      上端閉鎖性骨折、胸壁挫傷等傷害，是被告之過失行為與
      被害人所受上開傷害間，應具有相當因果關係。
（三）綜上，本件事證明確，被告犯行堪予認定，應予依法論科
      。
三、所犯法條及刑之酌科：
（一）核被告所為，係犯刑法第185條之3之服用酒類，不能安全
      駕駛動力交通工具而駕駛罪，及同法第284條第1項前段之
      過失傷害罪。而被告所犯上開2罪間，其犯意各別，行為
      不同，罪名互異，應分論併罰。
（二）查被告飲酒後已達不能安全駕駛動力交通工具之程度，竟
      仍駕駛車輛，並因而致人受傷，且依法應負刑事責任，則
      就被告所犯過失傷害罪部分，應依道路交通管理處罰條例
      第86條第1項規定，加重其刑。
（三）查被告肇事後，於有偵查權之機關或公務員發覺犯罪前，
      留在現場，並向到場處理之員警承認其為肇事者等情，有
      臺中縣警察局道路交通事故肇事人自首情形紀錄表1份附
      於警卷可佐，則被告於犯罪未發覺前，就其過失傷害犯行
      自首並接受裁判，依刑法第62條前段規定減輕其刑。且其
      加重、減輕刑責事由，依法應先加後減。另被告所涉本件
      服用酒類，不能安全駕駛動力交通工具而駕駛罪部分，並
      未在有權偵查犯罪之司法警察機關發覺其為犯罪人前自首
      犯罪，而係經警前往現場處理，測得被告呼氣酒精濃度值
      為每公升0.90毫克後，始為警發覺，尚難認此部分符合自
      首之要件，附此敘明。
（四）爰審酌被告：（1）飲用酒類達不能安全駕駛程度而駕駛
      動力交通工具，漠視往來人車生命、身體、財產安全；（
      2）因一時疏忽，致被害人受有上開傷害；（3）犯後坦承
      犯行，然迄未與被害人達成民事和解等一切情狀，而分別
      量處如主文所示之刑，並各諭知易科罰金之折算標準。
據上論斷，應依刑事訴訟法第273條之1第1項、第299條第1項前
段，刑法第185條之3、第284條第1項前段、第62條前段、第41條
第1項前段，道路交通管理處罰條例第86條第1項，刑法施行法第
1條之1第1項、第2項前段，判決如主文。
本案經檢察官謝志遠到庭執行職務。
中    華    民    國    99    年    11    月    2     日
                  交通法庭    法  官  賴秀雯
以上正本證明與原本無異。
如不服本判決，應於判決送達後10日內向本院提出上訴狀（應抄
附繕本）。告訴人或被害人如對於本判決不服者，應具備理由請
求檢察官上訴，其上訴期間之計算係以檢察官收受判決正本之日
期為準。
                              書記官  江美琪
中    華    民    國    99    年    11    月    2     日

附錄本案所犯法條：
一、中華民國刑法第185條之3
    服用毒品、麻醉藥品、酒類或其他相類之物，不能安全駕駛
    動力交通工具而駕駛者，處 1 年以下有期徒刑、拘役或科
    或併科 15萬元以下罰金。
二、中華民國刑法第284條（過失傷害罪）
    因過失傷害人者，處 6 月以下有期徒刑、拘役或 5 百元以
    下罰金，致重傷者，處 1 年以下有期徒刑、拘役或 5 百元
    以下罰金。
    從事業務之人，因業務上之過失傷害人者，處 1 年以下有期
    徒刑、拘役或 1 千元以下罰金，致重傷者，處 3 年以下有
    期徒刑、拘役或 2 千元以下罰金。

司法院資訊處製作；財團法人民間司法改革基金會備份。
